【裁判字號】    92,聲,898
【裁判日期】    920917
【裁判案由】    發還擔保金
【裁判全文】
臺灣板橋地方法院民事裁定  九十二年度聲字第八九八號
    聲  請  人
    即  債權人  甲○○
    相  對  人
    即  債務人  乙○○
                            （台北縣鶯歌鎮戶政事務所）
右聲請人聲請發還擔保金事件，本院裁定如左：
    主      文
本院八十九年度存字第五五二號提存事件，聲請人所提存之擔保金新臺幣肆拾萬元，
准予發還。
聲請程序費用由相對人負擔。
    理      由
一、按返還擔保金，如符合：（一）應供擔保之原因消滅者。（二）供擔保人證明受
    擔保利益人同意返還者。（二）訴訟終結後，供擔保人證明已定二十日以上之期
    間，催告受擔保利益人行使權利而未行使，或法院依供擔保人之聲請，通知受擔
    保利益人於一定期間內行使權利並向法院為行使權利之證明而未證明者之要件，
    法院得以裁定返還擔保金，於民事訴訟法第一百零四條定有明文。
二、本件聲請意旨略以：聲請人與相對人間請求返還價款事件，聲請人前遵鈞院八十
    九年度裁全辰字第七三三號民事裁定，為擔保假扣押，曾提供如主文所示之新台
    幣四十萬元為擔保金，並以鈞院八十九年度存字第五五二號提存事件提存後，聲
    請鈞院以八十九年度執全字第五○三號假扣押執行相對人所有財產在案。茲因該
    假扣押執行事件業經聲請人聲請撤回執行，並經聲請人撤銷該假扣押裁定，而聲
    請人亦已定二十日以上期間催告受擔保利益人即相對人行使權利，惟遭退件，以
    致送達無效，為此聲請人乃聲請鈞院以裁定准予公示送達，經鈞院以九十一年度
    聲字第一二六八號裁定准許在案，並將該意思表示登載於新聞紙上，迄今已逾二
    十日，相對人仍未行使權利，為此提出鈞院八十九年度存字第五五二號提存書、
    八十九年度裁全辰字第七三三號民事裁定、九十一年度全聲字第三八四號民事裁
    定、撤回假扣押執行通知函、九十一年度聲字第一二六八號民事裁定、公示送達
    新聞紙（均影本）各一件，聲請發還擔保金等語。
三、經查聲請人上開主張，經本院依職權調閱本院八十九年度裁全字第七三三號、八
    十九年度執全字第五○三號保全程序暨執行卷、八十九年度存字第五五二號擔保
    提存卷及九十一年度全聲字第三八四號撤銷假扣押卷查明無訛。是聲請人之聲請
    意旨核與民事訴訟法第一百零四條第一項第三款前段規定相符，應予准許。
四、爰依民事訴訟法第九十五條、第七十八條，裁定如主文。
中      華      民      國    九十二    年      九      月     十七     日
                                    臺灣板橋地方法院民事第二庭
~B法      官  程怡怡
右為正本係照原本作成
如對本裁定抗告須於裁定送達後十日內向本院提出抗告狀
中      華      民      國    九十二    年      九      月     十七     日
~B法院書記官  楊舒惟


司法院資訊處製作；財團法人民間司法改革基金會備份。
